臺灣高雄地方法院民事判決
111年度醫字第6號
原      告  蔡振中  
訴訟代理人  翁羚喬律師
被      告  財團法人私立高雄醫學大學附設中和紀念醫院

法定代理人  鍾飲文  
被      告  傅尹志  
            呂俊寬  
上3 人共同
訴訟代理人  王伊忱律師
            吳欣叡律師
上列當事人間請求損害賠償事件，本院於民國111年7月26日言詞
辯論終結，判決如下：
    主      文
原告之訴及假執行之聲請均駁回。
訴訟費用由原告負擔。
    事實及理由
一、原告主張：
　㈠伊於民國108年10月25日因板機指至被告財團法人私立高雄醫
    學大學附設中和紀念醫院（下稱中和醫院）骨科即被告傅尹
    志門診就診，被告傅尹志當日為原告進行「經皮穿刺韌帶鬆
    解術」。又於108年11月15日至被告傅尹志門診就診，被告
    傅尹志診斷有肌腱斷裂之情形，建議進行屈指肌腱縫合術，
    由其簽署手外科手術說明暨同意書、手術同意書，伊亦於該
    二書面上親手簽名，並於同年月18日接受被告傅尹志進行肌
    腱修復術，並於108年11月22日、同年月29日、同年12月13
    日、同年月27日、109年1月3日、同年月15日持續至被告傅
    尹志門診回診進行傷口處理。又因手術傷口癒合不佳於109
    年1月19日至被告中和紀念醫院住院，由被告傅尹志簽署手
    外科手術說明暨同意書、手術同意書，伊亦於該二書面上親
    手簽名，被告傅尹志、呂俊寬於翌日共同為伊進行清創手術
    後，伊於同年月22日出院，並於109年1月28日至被告傅尹志
    門診回診，再於同年2月4日、同年月14日回診，復因左手中
    指仍疼痛且癒合不佳，被告傅尹志、呂俊寬乃於同年月17日
    為伊進行肌腱移植手術，伊術後於109年2月21日、同年3月6
    日、同年月13日、同年月20日門診回診，嗣被告傅尹志因發
    現伊手術處發生肌腱外露，建議進行皮瓣移植手術，並由伊
    簽署手術同意書，於同年3月23日由被告傅尹志進行肌腱外
    露之皮瓣移植手術。然伊術後傷口仍癒合不良，疼痛不已，
    被告傅尹志乃於109年3月27日將伊轉診至感染科就診，伊於
    109年3月31日至被告傅尹志處就診時，肌腱再次外露突出，
    被告傅尹志表示無法處理伊之傷勢，請伊離院，伊僅得於10
    9年4月1日轉至長庚醫療財團法人高雄長庚紀念醫院（下稱
    長庚醫院）就診，並於同年月6日住院，由該院醫師進行左
    手掌軟組織感染暨清創手術，並移除原有肌腱，於同年月13
    日出院，伊之左掌心現外觀上雖已無肌腱外露，但中指關節
    屈曲角度僅約35度。
　㈡伊於108年10月25日及同年11月15日就醫時，被告傅尹志並未
    告知伊具有肌腱斷裂之情形，更未告知伊存有其他可能之替
    代醫療行為與各該診治方針之利弊得失，即要求伊在手術同
    意書上簽名，嗣後更導致伊在被告傅尹志進行肌腱修復手術
    後，傷口癒合不良需進行清創手術，再因肌腱移植手術過程
    之疏失，造成伊肌腱外露，左手中指之伸展角度遠比手術前
    小，活動度也較手術前差。又被告傅尹志、呂俊寬於109年2
    月17日為伊進行肌腱移植手術前，未告知該手術之必要性及
    其他可能之替代醫療行為與各該診治方針之利弊意見，且伊
    調取病歷資料發現該次手術根本沒有簽立手術同意書，是被
    告傅尹志、呂俊寬顯然違反告知義務。
　㈢伊於108年11月18日第一次進行肌腱修復手術後，傷口即發生
    癒合不良之情況，甚至於109年1月20日仍須進行清創手術，
    足徵伊傷口癒合狀況異常緩慢，被告傅尹志、呂俊寬於109
    年1月20日為伊清創及肌腱修復手術後，未觀察評估伊傷口
    癒合情形，旋即於109年2月17日為伊進行肌腱移植手術，復
    是由伊手腕內側取出肌腱移植至伊手指處，然手腕處之肌腱
    與手指肌腱粗細有別，被告傅尹志、呂俊寬於手術過程中又
    未仔細為伊接合，造成伊發生肌腱外露情事。其次，伊既有
    傷口癒合不良，於術後二個月尚須進行清創手術之情事，可
    徵伊術後具癒合不良之異常情形，甚至於109年2月17日肌腱
    移植手術後，伊已發生肌腱外露之情形，應更加注意再次手
    術感染風險，但被告傅尹志於109年3月23日為伊進行皮瓣手
    術時，竟未使用預防性抗生素，導致發生術後傷口感染，其
    顯然具有醫療過失。
　㈣被告傅尹志、呂俊寬共同為伊進行治療，具有上開客觀上違
    反注意義務之情形，顯然具有醫療過失，且該過失與伊中指
    彎曲度減損之結果間具有相當因果關係，自應負損害賠償責
    任，而被告中和醫院為被告傅尹志、呂俊寬之僱用人，自應
    與其等負連帶賠償責任。另伊與被告中和醫院成立醫療契約
    ，被告傅尹志、呂俊寬為被告中和醫院之履行輔助人，未能
    第一時間完成修復手術，且後續無視伊傷勢不良之臨床表現
    ，未能及時提供更精確之檢查或會診及治療，院內聯繫照會
    上有疏失，造成伊手指傷勢已無法復原，被告中和醫院就其
    院內醫護人員之管理、監督顯然違反善良管理人注意義務而
    有過失，應負債務不履行之損害賠償責任。
　㈤伊因上開傷勢而至被告中和醫院、長庚醫院就醫，支出醫療
    費用新臺幣（下同）3,820元，且自108年11月18日起因傷勢
    造成手臂腫脹、手指無法彎曲，至109年4月25日經長庚醫院
    術後止，均需人看護，以1日1,500元計算，合計支出看護費
    用24萬元。又因此自手術失敗之日即108年11月16日起至109
    年4月25日止無法工作，以伊當時平均每日工資為1,600元，
    伊合計受有不能工作損失259,200元，另伊因被告傅尹志、
    呂俊寬未經告知風險及實際傷勢，即恣意進行多次手術，導
    致左手掌心肌腱外露、左手中指活動角度變差，且手腕肌腱
    遭取出移植後，亦發生手腕無力之情形，身心痛苦異常，自
    得請求賠償非財產上之損害40萬元，是伊應得請求被告連帶
    賠償903,020元。
　㈥綜上，伊得請求被告連帶賠償903,020元，為此爰依醫療法第
    82條第2項、第5項、民法第184條第1項前段、第188條第1項
    、第227條、第227條之1、第544條等規定提起本訴。並聲明
    ：㈠被告應連帶給付原告903,020元及自111年3月23日民事準
    備狀繕本送達最後一位被告之翌日起至清償日止按週年利率
    5%計算之利息。㈡願供擔保，請准宣告假執行。
二、被告則以：
　㈠被告傅尹志於108年11月18日為原告進行肌腱縫合手術前，有
    詳細告知原告手術方式、適應症、風險以及替代療法等事項
    後，經原告同意並簽署手術同意書、手外科手術說明暨同意
    書，原告並於術後持續至被告傅尹志之門診回診追蹤，於10
    8年11月22日、同年月29日、同年12月13日回診時，並無傷
    口感染、癒合不良之情況，是被告傅尹志並無未盡告知義務
    之情，原告亦無術後發生傷口裂開、癒合不良之情。
　㈡原告於108年12月27日至被告傅尹志門診主訴傷口滲出清澈液
    體，被告傅尹志診視傷口，發現雖無典型感染常見之膿瘍或
    紅腫痛情形，仍先開立抗生素治療，於109年1月15日回診時
    ，因傷口使用抗生素治療後仍未明顯長好，被告傅尹志除改
    開立第二代抗生素外，亦建議原告進行清創及肌腱修復手術
    ，並於109年1月20日與被告呂俊寬共同為原告進行清創手術
    ，先將原告發炎且狀況不良之肌腱移除，並將傷口清理乾淨
    ，且為避免日後移植時組織長出導致無法移植，先以塑膠管
    代替肌腱位置，該次手術中亦有取下組織切片檢查，結果顯
    示並無細菌感染，術後原告傷口狀況均穩定而無感染情形，
    於同年月22日出院，被告傅尹志乃持續開立口服抗生素藥物
    予原告返家服用，其後原告陸續回診，期間傷口均乾淨良好
    ，於109年2月4日順利拆線，因此被告傅尹志安排原告於109
    年2月17日進行第二階段之肌腱移植手術，並告知原告手術
    方式、適應症、風險以及替代療法等事項後，經原告同意簽
    署手術同意書及手外科手術說明暨同意書，該次手術由被告
    傅尹志、呂俊寬共同進行，先由原告左手掌長肌中取出長度
    適合之肌腱進行移植，移植過程有測量並確認肌腱兩端長度
    吻合，移植完成後亦有確認手掌形狀呈現自然弧形，被告傅
    尹志、呂俊寬並無未盡告知義務之情，且確有使原告簽署手
    術同意書，二人之醫療行為亦符合醫療常規。
　㈢原告於進行肌腱移植手術後持續於被告傅尹志門診回診追蹤
    檢查，於109年2月21日、同年3月6日回診時。傷口均乾淨復
    原良好，於同年3月13日回診時傷口狀況良好，乃順利拆線
    。嗣原告於109年3月20日回診時，發現有肌腱外露情況，被
    告傅尹志安排原告於109年3月23日接受局部皮瓣手術，該次
    手術中再將取下檢體送培養，培養結果仍然無細菌感染，然
    因原告傷口有清澈液體滲出，非典型感染常見之紅腫熱痛或
    膿瘍等症狀，且原告於該次手術前業已使用抗生素治療一段
    期間，因此被告傅尹志懷疑病患之傷口感染可能是非典型結
    核菌感染，乃於該次手術後未給予抗生素，而轉診至感染內
    科由專科醫師診治，被告傅尹志醫療行為均符合醫療常規。
　㈣被告傅尹志、呂俊寬之醫療行為，依前所述，均符合醫療常
    規，並無任何疏失，是原告應不得請求伊等負侵權行為之連
    帶賠償責任，且被告傅尹志、呂俊寬之醫療行為既均符合醫
    療常規，並無任何疏失，被告中和醫院顯已善盡醫療上之給
    付義務，原告亦不得請求被告中和醫院負債務不履行之損害
    賠償責任。
　㈤縱便伊等應負損害賠償責任，原告支出醫療費用是因治療其
    個人疾病所需，並非伊等之醫療行為所致，應不得就此部分
    請求賠償。又原告並未說明其自108年11月18日起至109年4
    月25日止有何需他人全日看護之必要，亦未提出實際支出之
    收據以實其說，應不得請求賠償看護費用。再者，原告未舉
    證說明其自108年11月16日起至109年4月25日止均無法工作
    ，且其所提薪資袋只有記載姓氏「蔡」，無法知悉為何人之
    薪資收入，其上亦無服務單位名稱，伊等否認該薪資袋形式
    上真正，況該薪資袋中加班費、獎金等項目非原告固定收入
    ，無法做為原告薪資收入之證明，是原告關於不能工作收入
    之請求亦無理由。此外，原告請求賠償之精神慰撫金過高。
　㈥綜上，原告之主張為無理由，應予駁回等語，資為抗辯。並
    聲明：㈠原告之訴駁回。㈡如受不利判決，願供擔保請准宣告
    免為假執行。
三、兩造不爭執事項：
　㈠原告於108年10月25日因板機指至被告中和醫院骨科即被告傅
    尹志門診就診，被告傅尹志當日為原告進行「經皮穿刺韌帶
    鬆解術」。
　㈡原告於108年11月8日因左手中指關節腫脹至被告中和醫院急
    診室就診，當日由急診會診骨科，但骨科醫師至急診室未見
    到原告，病歷記載原告未完成治療離院。
　㈢原告於108年11月15日再至被告傅尹志門診就診，被告傅尹志
    診斷有肌腱斷裂之情形，建議進行屈指肌腱縫合術，當日被
    告傅尹志簽署手外科手術說明暨同意書、手術同意書，原告
    亦於該二書面上親手簽名，並於同年月18日接受被告傅尹志
    進行肌腱修復術。
　㈣原告於108年11月22日、同年月29日、同年12月13日、同年月
    27日、109年1月3日、同年月15日持續至被告傅尹志門診回
    診進行傷口處理。
　㈤原告於109年1月19日因手術傷口癒合不佳至被告中和醫院住
    院，當日被告傅尹志簽署手外科手術說明暨同意書、手術同
    意書，原告亦於該二書面上親手簽名。嗣被告傅尹志、呂俊
    寬於同年月20日協同為原告進行清創手術，原告於同年月22
    日出院。
　㈥原告於109年1月28日至被告傅尹志門診回診，並再於同年2 
    月4日、同年月14日回診，因左手中指仍疼痛且癒合不佳，
    被告傅尹志、呂俊寬乃於同年月17日為原告進行肌腱移植手
    術。
　㈦原告於109年2月21日、同年3月6日、同年月13日、同年月20
    日門診回診，嗣被告傅尹志因發現原告手術處發生肌腱外露
    ，建議進行皮瓣移植手術，並由原告簽署手術同意書，於同
    年3月23日由被告傅尹志進行肌腱外露之皮瓣移植手術。
　㈧原告於109年3月27日至感染科就診，於109年4月1日轉至長庚
    醫院就診，並於同年月6日住院，由該院醫師進行左手掌軟
    組織感染暨清創手術，並移除原有肌腱，於同年月13日出院
    。
四、得心證之理由
  ㈠按因故意或過失，不法侵害他人之權利者，負損害賠償責任
    ；受僱人因執行職務，不法侵害他人之權利者，由僱用人與
    行為人連帶負損害賠償責任，民法第184條第1項前段、第18
    8條第1項前段分別定有明文。次按，醫事人員因執行醫療業
    務致生損害於病人，以故意或違反醫療上必要之注意義務且
    逾越合理臨床專業裁量所致者為限，負損害賠償責任；醫療
    機構因執行醫療業務致生損害於病人，以故意或過失為限，
    負損害賠償責任，醫療法第82條第2項、第5項亦定有明文。
    經查：
  ⒈原告固主張其於108年10月25日及同年11月15日就醫時，被告
    傅尹志並未告知伊具有肌腱斷裂之情形，更未告知伊存有其
    他可能之替代醫療行為與各該診治方針之利弊得失，即要求
    伊在手術同意書上簽名，未盡告知義務云云。惟：
　⑴原告於108年10月25日因板機指至被告中和紀念醫院骨科即被
    告傅尹志門診就診，被告傅尹志當日為原告進行「經皮穿刺
    韌帶鬆解術」，原告於108年11月15日再至被告傅尹志門診
    就診，被告傅尹志診斷有肌腱斷裂之情形，建議進行屈指肌
    腱縫合術，當日被告傅尹志簽署手外科手術說明暨同意書、
    手術同意書，原告亦於該二書面上親手簽名，並於同年月18
    日接受被告傅尹志進行肌腱修復術等節，為兩造所不爭執，
    自堪認定。則原告是於108年11月15日始經被告傅尹志診斷
    有肌腱斷裂情況，自無於該日前之108年10月25日告知原告
    其存有肌腱斷裂之可能，並告知伊除了屈指肌腱縫合手術外
    ，存有其他可能之替代醫療行為與各該診治方針之利弊得失
    等節。
　⑵原告於108年11月15日在被告傅尹志簽署手外科手術說明暨同
    意書、手術同意書上簽名，又手術同意書上載明疾病名稱為
    左手中指屈指肌腱斷裂，建議手術名稱為屈指肌腱縫合手術
    ，建議手術原因為恢復功能，原告則在醫師已向其解釋，並
    且其已瞭解進行手術之必要性、步驟、風險、成功率之相關
    資訊、選擇其他治療方式之風險、手術可能預後情況和不進
    行手術風險等聲明內容下，簽名表示基於前述聲明，同意進
    行該項手術；手外科手術說明暨同意書則載明進行手術效益
    在於恢復手部的感覺及運動機能，恢復日常生活及工作能力
    ，但是存有傷口感染或骨頭癒合不良之風險，且手外科手術
    除急診創傷以外，其他疾病有時可以使用護木或輔具來暫時
    得到紓解，止痛藥物也可以減輕疼痛，但均非長久之計，原
    告則在該書面末頁載明其業與醫師討論過接受該手術之效益
    、風險及替代方案，對於醫師之說明均已充分瞭解，且同意
    由被告中和醫院進行該項手術等內容下方簽名表示同意，有
    前述同意書附卷可參（見雄司醫調字卷第615至620頁），且
    為原告所不爭執（見醫字卷第79頁），自堪認定。
　⑶原告自承其為國小畢業，識字，從事板模、吊車及鐵工，有
    時為人雇用，有時自己做小包等語（見醫字卷第78至79頁）
    ，則原告並非不識字之人，手術同意書上已載明其病症及進
    行之手術名稱，手外科手術說明暨同意書上復以淺顯易懂之
    文字載明其他可能之替代醫療行為與各該診治方針之利弊得
    失，並未使用過多艱深醫療專業用語，原告只要略微加以閱
    讀，即足以知悉並瞭解內容。況該二同意書分別在原告簽名
    欄上記明原告已瞭解進行手術之必要性、步驟、風險，及業
    與醫師討論過接受該手術之效益、風險及替代方案，對於醫
    師之說明均已充分瞭解等內容，該等文字並非艱深之醫學專
    業用語，原告既然識字，又已有多年社會工作經驗，應無不
    知悉於該等內容下方簽名即是表示同意該等記載內容之意，
    其既仍同意簽名其上，表明認同上載內容，即難認被告傅尹
    志於進行屈指肌腱縫合手術前，未告知原告病名及存有其他
    可能之替代醫療行為與各該診治方針之利弊得失，是原告以
    其非學醫，學歷不高，且年事已高，無法自行閱讀書面瞭解
    ，主張其簽立前述同意書，不能證明被告傅尹志已盡告知義
    務云云，尚非可採。
　⑷綜上，被告傅尹志於進行屈指肌腱縫合手術前已盡其告知義
    務。
　⒉原告復主張被告傅尹志、呂俊寬為其進行肌腱移植手術前，
    未告知該手術之必要性及其他可能之替代醫療行為與各該診
    治方針之利弊意見，且該次手術未有手術同意書，是被告傅
    尹志、呂俊寬顯然違反告知義務云云。惟：
　⑴原告於109年2月16日在被告傅尹志簽署手外科手術說明暨同
    意書、手術同意書上簽名，又手術同意書上載明疾病名稱為
    左手中指肌腱損傷，建議手術名稱為肌腱移轉手術，建議手
    術原因為功能重建，原告則在醫師已向其解釋，並且其已瞭
    解進行手術之必要性、步驟、風險、成功率之相關資訊、選
    擇其他治療方式之風險、手術可能預後情況和不進行手術風
    險等聲明內容下，簽名表示基於前述聲明，同意進行該項手
    術；手外科手術說明暨同意書則載明進行手術效益在於恢復
    手部的感覺及運動機能，恢復日常生活及工作能力，但是存
    有傷口感染或骨頭癒合不良之風險，且手外科手術除急診創
    傷以外，其他疾病有時可以使用護木或輔具來暫時得到紓解
    ，止痛藥物也可以減輕疼痛，但均非長久之計，原告則在該
    書面末頁載明其業與醫師討論過接受該手術之效益、風險及
    替代方案，對於醫師之說明均已充分瞭解，且同意由被告中
    和醫院進行該項手術等內容下方簽名表示同意，有前述同意
    書附卷可參（見雄司醫調字卷第647至652頁），且為原告所
    不爭執（見醫字卷第82頁），自堪認定。則被告傅尹志、呂
    俊寬為原告進行肌腱移植手術前，原告確有簽立手術同意書
    甚明。
　⑵依前所述，原告並非不識字之人，而手術同意書上已載明其
    病症及進行之手術名稱，手外科手術說明暨同意書上復以淺
    顯易懂之文字載明其他可能之替代醫療行為與各該診治方針
    之利弊得失，並未使用過多艱深醫療專業用語，原告只要略
    微加以閱讀，即足以知悉並瞭解內容。況該二同意書分別在
    原告簽名欄上記明原告已瞭解進行手術之必要性、步驟、風
    險，及業與醫師討論過接受該手術之效益、風險及替代方案
    ，對於醫師之說明均已充分瞭解等內容，該等文字並非艱深
    之醫學專業用語，原告既然識字，又已有多年社會工作經驗
    ，應無不知悉於該等內容下方簽名即是表示同意該等記載內
    容之意，其既仍同意簽名其上，表明認同上載內容，即難認
    被告傅尹志、呂俊寬於進行屈指肌腱移轉手術前，未告知原
    告病名及存有其他可能之替代醫療行為與各該診治方針之利
    弊得失，是原告以其非學醫，學歷不高，且年事已高，無法
    自行閱讀書面瞭解，主張其簽立前述同意書，不能證明被告
    傅尹志、呂俊寬已盡告知義務云云，尚非可採。
　⑶綜上，被告傅尹志、呂俊寬於進行屈指肌腱移轉手術前已盡
    其等之告知義務。
　⒊原告另主張被告傅尹志、呂俊寬為其進行清創及肌腱修復手
    術後，未觀察評估傷口癒合情形，旋即進行肌腱移植手術，
    復於肌腱移植手術過程中未仔細為其接合，造成其肌腱外露
    云云。惟臺灣高雄地方檢察署（下稱高雄地檢署）於原告對
    被告傅尹志、呂俊寬所提傷害告訴之刑事案件偵查（下稱系
    爭刑案）中，囑託衛生福利部醫事審議委員會（下稱醫審會
    ）鑑定，鑑定結果認為被告傅尹志、呂俊寬是於109年1月20
    日先行清創手術，確定未有感染，至同年2月17日始施行韌
    帶移植手術，此過程稱為兩階段韌帶移植，第一階段要先確
    定移植位置無感染，經2星期確定無感染，始進行真正之韌
    帶移植，是針對疑似感染部位韌帶移植之正確作法，原告於
    109年2月17日手術後所發生肌腱外露，該肌腱外露可能成因
    與皮膚癒合不良有關，被告傅尹志、呂俊寬施行清創、肌腱
    移植手術並無疏失，有鑑定書附卷可查（見醫字卷證物存置
    袋），而醫審會乃具備醫療專業，與兩造又無密切之利害關
    係，其根據所調取之原告在被告中和醫院、長庚醫院、健元
    內科診所、杏和醫院病歷資料，按所具醫療專業，而為之上
    開判斷，自可採信，則肌腱外露可能成因與皮膚癒合不良有
    關，被告傅尹志、呂俊寬施行清創、肌腱移植手術並無疏失
    ，是原告上開主張，自非可採。
　⒋原告雖又主張其具有術後具癒合不良之異常情形，又已發生
    肌腱外露之情形，應更加注意再次手術感染風險，但被告傅
    尹志為其進行皮瓣手術時，竟未使用預防性抗生素，導致發
    生術後傷口感染，顯然具有醫療過失云云。惟經高雄地檢於
    系爭刑案偵查中囑託醫審會鑑定，鑑定結果認原告經連續數
    次細菌培養結果，均未長出任何細菌，此可由長庚醫院最後
    處理過程僅為單純將韌帶移除，原告傷口即自行痊癒，可資
    證明，且目前尚未發現有文獻報告或教科書顯示即使病人有
    感染前例，於術前必須使用預防性抗生素，因此被告傅尹志
    於109年3月23日原告因肌腱外露實施皮辦移植手術時，未使
    用預防性抗生素，並無違醫療常規，亦無證據可認定未使用
    預防性抗生素與原告術後感染加劇具關連性，有鑑定書附卷
    可查（見醫字卷證物存置袋），而醫審會之鑑定結果可資採
    信，已如前述，足見被告傅尹志為原告進行皮瓣手術時未使
    用預防性抗生素，並無違反醫療常規，而無疏失，原告上開
    主張，仍非可採。
　⒌綜上所述，被告傅尹志、呂俊寬於進行前述手術前，已盡告
    知義務，且亦無原告所指上開過失，是原告自不得依民法第
    184條第1項前段、第188條第1項前段、醫療法第82條第2項
    、第5項之規定請求被告連帶負損害賠償責任。　　
　㈡按因可歸責於債務人之事由，致為不完全給付者，債權人得
    依關於給付遲延或給付不能之規定行使其權利；因不完全給
    付而生前項以外之損害者，債權人並得請求賠償；債務人因
    債務不履行，致債權人之人格權受侵害者，準用第192條至
    第195條及第197條之規定，負損害賠償責任；受任人因處理
    委任事務有過失，或因逾越權限之行為所生之損害，對於委
    任人應負賠償之責，民法第227條第1項、第2項、第227條之
    1、第544條分別定有明文。本件原告固主張其與被告中和醫
    院間存有醫療契約，被告傅尹志、呂俊寬為被告中和醫院之
    履行輔助人，未能第一時間完成修復手術，且後續無視伊傷
    勢不良之臨床表現，未能及時提供更精確之檢查或會診及治
    療，院內聯繫照會上有疏失，造成伊手指傷勢無法復原，被
    告中和醫院就其院內醫護人員之管理、監督顯然違反善良管
    理人注意義務而有過失，應負債務不履行之損害賠償責任云
    云。惟查，被告傅尹志、呂俊寬於進行前述手術前，已盡告
    知義務，且亦無原告所指上開過失，已如前述，是被告中和
    醫院自無不完全給付，或處理委任事務具有過失，或逾越權
    限等行為，原告應不得依不完全給付或委任之法律關係請求
    被告中和醫院損害賠償，故而，原告上開主張，仍非可採。
　㈢原告雖聲請函詢長庚醫院，依其傷勢需人看護之情況，惟被
    告既無庸負損害賠償責任，本院即無調查上開證據之必要。
五、綜上所述，被告傅尹志、呂俊寬於進行前述手術時，已盡告
    知義務，且亦無原告所主張之過失行為。從而，原告依民法
    第184條第1項前段、第188條第1項、第227條、第227條之1
    、第544條等規定，請求被告應連帶給付903,020元及自111
    年3月23日民事準備狀繕本送達最後一位被告之翌日起至清
    償日止按週年利率5%計算之利息，為無理由，應予駁回。又
    原告之訴既經駁回，其假執行之聲請即失所附麗，應併予駁
    回。
六、本件事證已臻明確，兩造其餘之攻擊防禦方法核與判決結果
    不生影響，毋庸一一論列，併此敘明。
七、據上論結，本件原告之訴為無理由。依民事訴訟法第78條，
    判決如主文。　　
中　　華　　民　　國　　111 　年　　8 　　月　　9 　　日
                  民事第二庭  法　官　楊淑儀
以上正本係照原本作成。
如對本判決上訴，須於判決送達後20日內向本院提出上訴狀。如
委任律師提起上訴者，應一併繳納上訴審裁判費。
中　　華　　民　　國　　111 　年　　8 　　月　　9 　　日
                              書記官　詹立瑜